【裁判字號】    98,抗,632
【裁判日期】    980414
【裁判案由】    假扣押
【裁判全文】
臺灣高等法院民事裁定                   98年度抗字第632號
抗  告  人  萬芳汽車股份有限公司
兼  法  定
代  理  人  甲○○
抗  告  人  戊○○
            丙○○
            乙○○
相  對  人  第一商業銀行股份有限公司
                        一段3.
法定代理人  丁○○
上列當事人間假扣押事件，抗告人對於中華民國98年1月16 日臺
灣桃園地方法院98年度裁全字第184 號裁定提起抗告，本院裁定
如下：
    主  文
抗告駁回。
抗告訴訟費用由抗告人連帶負擔。
    理  由
一、本件相對人在原法院聲請意旨略以：抗告人萬芳汽車股份有
    限公司（下稱萬芳汽車公司）先後於民國（下同）九十四年
    六月二十日、及同年八月三十日邀其餘抗告人為連帶保證人
    ，並自九十七年八月二十一日起出具借據、保證書及約定書
    ，陸續向伊借貸新台幣（下同）三百四十萬元、三百五十一
    萬元、三百零二萬元、三百萬元、一百五十萬元、四十五萬
    元及八百八十萬元，共計二千三百六十八萬元，分別依序約
    定應於九十八年一月十日、同年月十六日、同年月二十日、
    同年六月一日、同年六月九日、同年月十一日及同年八月二
    十一日清償，並約定如任何一宗債務不依約清償本金，或票
    據經票據交換所公告拒絕往來時，視為全部到期；嗣上開借
    款之清償期陸續於同年一月十日起屆至，計尚積欠伊本金一
    千八百十四萬二千三百八十二元及利息，惟萬芳汽車公司之
    票據自同年一月五日起竟遭票據交換所公告為拒絕往來戶，
    經伊分別催告聯繫抗告人均不為清償，依兩造之約定，所有
    借款均視為全部到期，抗告人應負連帶清償責任，為確保債
    權，若不對抗告人之財產實施假扣押，恐日後有不能強制執
    行或甚難執行之虞，爰提出上開借據、保證書、約定書、萬
    芳汽車公司被票據交換所公告拒絕往來暨金融業禁止擔當本
    票付款人資料卡、催告抗告人之函件及放款戶授信明細查詢
    單以為釋明，並願供擔保以補釋明之不足，請准對抗告人之
    財產在一千五百萬元範圍內為假扣押等情。
二、按債權人就金錢請求或得易為金錢請求之請求，欲保全強制
    執行者，得聲請假扣押；又假扣押，非有日後不能強制執行
    或甚難執行之虞者，不得為之；又請求及假扣押之原因應釋
    明之；又前項釋明如有不足，而債權人陳明願供擔保或法院
    認為適當者，法院得定相當之擔保，命供擔保後得為假扣押
    ，民事訴訟法第五百二十二條第一項、第五百二十三條第一
    項、第五百二十六條第一項、第二項分別定有明文。
三、經核相對人既已就上開請求，提出上開借據、保證書及約定
    書以為釋明（見原法院卷五頁至十八頁），並已就上開假扣
    押之原因，提出上開萬芳汽車公司被票據交換所公告拒絕往
    來暨金融業禁止擔當本票付款人資料卡、催告抗告人之函件
    及放款戶授信明細查詢單以為相當釋明（見原法院卷十九頁
    至二五頁），復已陳明願供擔保以補釋明之不足，則相對人
    聲請對抗告人之財產在一千五百萬元之範圍內為假扣押，揆
    諸上開說明，原法院予以准許，經核並無不合。抗告意旨僅
    泛言對原裁定不服，為無理由，應予駁回。
四、爰裁定如主文。
中    華    民    國    98    年    4     月    14    日
                    民事第六庭
                        審判長法  官  林鄉誠
                              法  官  梁玉芬
                              法  官  楊豐卿
正本係照原本作成。
本裁定除以適用法規顯有錯誤為理由，不得再抗告。如提起再抗
告，應於收受後10日內委任律師為代理人向本院提出再抗告狀。
並繳納再抗告費新台幣１千元。
中    華    民    國    98    年    4     月    14    日
                              書記官  殷丹妮


司法院資訊處製作；財團法人民間司法改革基金會備份。
